【裁判字號】    91,簡上,300
【裁判日期】    920224
【裁判案由】    傷害
【裁判全文】
臺灣高雄地方法院刑事判決                        九十一年度簡上字第三號
    上  訴  人  臺灣高雄地方法院檢察署檢察官
    被      告  乙○○  男  二.
右列上訴人因被告傷害案件，不服本院高雄簡易庭民國九十一年十一月二十五日九十
一年度簡字第一三三一號簡易判決（偵查案號：臺灣高雄地方法院檢察署九十一年度
偵字第二三三○五號），提起上訴，本院判決如左：
    主  文
原判決撤銷。
乙○○傷害人之身體，處拘役參拾日，如易科罰金以佰元折算壹日。
    事  實
一、乙○○之母鄭秀鑾與甲○○○之女婿江志修因合夥經營事業而有財務上之糾紛，
    於民國九十一年五月九日二十一時二十分許，乙○○與其母親及舅舅鄭有信前往
    位於高雄市○○區○○路一二九巷三十八號九樓江志修之住處，欲與江志修討論
    如何解決上開財務問題，雙方因意見不合即有口角，而亦住於該處十二樓之甲○
    ○○於得知上開情事發生後，即下樓前往了解，惟甲○○○一到該處，乙○○竟
    基於傷害之犯意，不分青紅皂白，隨即徒手毆打甲○○○，致甲○○○受有右前
    臂５×４挫傷紅腫皮下瘀血、右手背４×３挫傷紅腫皮下瘀血之傷害。
二、案經甲○○○訴由臺灣高雄地方法院檢察署檢察官聲請刑事簡易判決處刑。
    理  由
一、右揭犯罪事實，業據被告乙○○於原審及本院審理時均坦承不諱，亦經告訴人甲
    ○○○於警訊、偵訊、原審及本院審理時指述甚詳，並與證人即在場目擊案發經
    過之黃美玉、鄭英花、江志修、李素敏等人分別於警訊及原審審理時證述之情節
    相符，復有涂健蕃法醫師之驗傷診斷書一紙附卷可稽，顯見被告自白與事實相符
    ，被告確有傷害甲○○○之事實堪可認定，是本件事證應屬明確，被告犯行已堪
    認定。
二、核被告乙○○所為，係犯刑法第二百七十七條第一項之罪。原審以被告罪證明確
    ，而予論據科刑，固非無見，惟查：法院之組織不合法者，其判決當然違背法令
    ，刑事訴訟法第三百七十九條第一款定有明文。又地方法院審判案件，以法官一
    人獨任或三人合議行之，亦為法院組織法第三條第一項所明定。故地方法院審判
    案件，如行合議審判，應以法官三人合議行之，始屬適法。而地方法院於審理個
    別案件時，經裁定行合議審判，並為準備審判起見，指定受命法官於審判期日前
    訊問被告及蒐集或調查證據後，該受理訴訟之（狹義）法院組織即確定，不容任
    意加以變更。受命法官於訴訟程序上之職權，復設有一定之限制，並非等同於(
    狹義）法院或審判長，觀之刑事訴訟法第二百七十九條及第一百六十七條、第一
    百六十八條、第一百七十八條、第四百十六條第一項第一款等相關規定甚明。本
    件原審法院受理本案，係採合議審判，有刑事裁定在卷可參，乃原判決竟僅由受
    命法官一人獨任為之，其法院之組織及所踐行之審判程序，揆諸前開說明，即難
    謂為合法。上訴人上訴意旨認原決判量刑過輕，雖無理由，惟原判決既有可議，
    即應由本院予以撤銷改判。爰審酌被告僅因一時氣憤即毆打告訴人，實屬不該，
    惟其於原審及本院審理時已坦承犯行，嗣後並已與告訴人和解，有和解書一紙在
    卷可稽，且告訴人所受之傷勢尚屬輕微，並衡量犯罪之手段及其生活狀況等一切
    情狀，因認原審量刑尚屬妥適，爰仍諭知拘役三十日，併諭知易科罰金之折算標
    準。
據上論斷，應依刑事訴訟法第四百五十五條之一第一項、第三項、第三百六十九條第
一項、第三百六十四條、第二百九十九條第一項前段，刑法第二百七十七條第一項、
第四十一條第一項，罰金罰鍰提高標準條例第一條前段、第二條，判決如主文。
本案經檢察官朱婉綺到庭執行職務。
中      華      民      國      九十二      年    二    月    二十四    日
                                  臺灣高雄地方法院刑事第三庭
                                      審判長法  官  黃仁松
                                            法  官  廖純卿
                                            法  官  楊宗翰
右正本證明與原本無異。
不得上訴。
                                            書記官  陳怡真
中      華      民      國      九十二      年    二    月    二十四    日
附錄論罪科刑法條：
刑法第二百七十七條第一項：
  傷害人之身體或健康者，處三年以下有期徒刑，拘役或一千元以下罰金。


司法院資訊處製作；財團法人民間司法改革基金會備份。
